【裁判字號】    99,聲,2352
【裁判日期】    990817
【裁判案由】    聲請具保停止羈押
【裁判全文】
臺灣高等法院刑事裁定                  99年度聲字第2352號
聲  請  人
即選任辯護人  廖虹羚律師
被        告  甲○○
上列被告因違反毒品危害防制條例案件（本院99年上訴字第2487
號），聲請具保停止羈押，本院裁定如下：
    主  文
聲請駁回。
    理  由
一、聲請意旨略以：(一)本案被告有固定住居所，亦無前科，為
    家中長子，惟一一個弟弟則長年在中國上海工作，被告與高
    齡70歲之老父同住高雄市○○區○○街77巷38之2號，並協
    助照料父親日常生活起居，顯無法一走了之，且被告目前負
    債百萬元，無能力負擔逃亡之盤纏，本案無客觀事實足認被
    告有逃亡之虞。(二)被告已坦承犯行，深感悔悟，衷心期盼
    早日結案接受應得之法律制裁，顯無湮滅偽造變造或勾串共
    犯、證人之必要與動機，同案被告陳銘源業經收押在案，顯
    無勾串共犯之可能，至於小馬、鍾志賢或鍾智輝，被告完全
    不認識，根本無所謂共犯或證人連結問題，亦顯無勾串之必
    要，是本案既無羈押之必要，狀請准予具保停止羈押云云。
二、按被告經法官訊問後，認為犯罪嫌疑重大，而有下列情形之
    一，非予羈押，顯難進行追訴、審判或執行者，得羈押之︰
    (一)逃亡或有事實足認為有逃亡之虞者。(二)有事實足認為
    有湮滅、偽造、變造證據或勾串共犯或證人之虞者。(三)所
    犯為死刑、無期徒刑或最輕本刑為5年以上有期徒刑之罪者
    ，刑事訴訟法第101條第1項定有明文。又按羈押被告之目的
    ，在於確保訴訟程式之進行、確保證據之存在、真實及確保
    刑罰之執行，而被告有無羈押之必要，及羈押後其原因是否
    仍然存在，有無繼續羈押之必要，應否延長羈押，均屬事實
    認定之問題，法院有依法認定裁量之職權，自得就具體個案
    情節予以斟酌決定，如就客觀情事觀察，法院許可羈押之裁
    定在目的與手段間之衡量並無明顯違反比例原則情形，即無
    違法或不當可言，且關於羈押原因之判斷，尚不適用訴訟上
    之嚴格證明原則，而應適用自由證明程式。又羈押之目的，
    除在於確保刑事偵查、審判程序之完成外，另亦有刑事執行
    保全之目的（最高法院98年度台抗字第405號裁定意旨參照
    ）。
三、經查：
(一)本件聲請人即被告甲○○因涉嫌違反毒品危害防制條例等案
    件，經原審法院以99年度重訴字第17號判決處有期徒刑11年
    。被告不服提起上訴，經本院法官於民國（下同）99年7月
    21日開庭訊問後，認為被告犯罪嫌疑重大，有刑事訴訟法第
    101條第1項第1、3款之逃亡或有事實足認有逃亡之虞，及所
    犯最輕本刑為5年以上有期徒刑之罪之情形，非予羈押，顯
    難進行審判，並有羈押必要，依法執行羈押至今。
(二)本件被告所犯毒品危害防制條例第4條第1項之運輸第一級毒
    品罪，業經原審判處有期徒刑11年在案，足見被告犯罪嫌疑
    ，應屬重大無疑。而被告所犯毒品危害防制條例第4條第1項
    之罪名，核屬法定本刑為死刑、無期徒刑之罪，可見原執行
    羈押之原因依然存在。衡以被告已受重刑之諭知，本案又尚
    未確定，而被告復自承弟弟長年在大陸地區上海工作，本案
    犯行係由大陸地區運輸毒品海洛因進入臺灣，顯見被告確有
    相當管道潛逃出境，而以被告經判處如此重刑，逃匿以規避
    審判程序進行及刑罰執行之可能性甚高，若命被告具保、責
    付或限制住居等侵害較小之手段，均不足以確保審判或執行
    程序之順利進行，依本案訴訟進度，仍有繼續羈押被告之必
    要。被告辯稱有固定住居所，目前負債百萬元，無能力負擔
    逃亡之盤纏，無逃亡之可能云云，尚難憑此即可推論被告於
    本件並無逃亡之虞，被告所辯，自不足採。再審酌被告所涉
    犯運輸毒品案件，對社會危害甚鉅，予以羈押，適足以防衛
    社會安全，並不違比例原則與最後手段原則。本院審酌一切
    情狀，因認上揭羈押原因尚未消滅，且有羈押之必要，故所
    請具保停止羈押，自難准許，應予駁回。
中    華    民    國    99    年     8      月    17  日
                    刑事第十八庭審判長法  官  吳鴻章
                                      法  官  曾淑華
                                      法  官  汪梅芬
以上正本證明與原本無異。
如不服本裁定，應於收受送達後五日內向本院提出抗告狀。
                                      書記官  劉寶鈴
中    華    民    國    99    年    8     月    18    日

司法院資訊處製作；財團法人民間司法改革基金會備份。
